【裁判字號】    94,簡上,682
【裁判日期】    950428
【裁判案由】    竊盜
【裁判全文】
臺灣板橋地方法院刑事判決             94年度簡上字第682號
上  訴  人  臺灣板橋地方法院檢察署檢察官
被      告  丙○○
上列被告因竊盜案件，上訴人不服本院於民國94年10月14日以94
年度簡字第4371號所為刑事簡易判決（原偵查案號：94年度偵字
第12884 號），提起上訴及移送併案審理（94年度偵字第17490
號），經本院改用通常程序審理，逕為第一審判決如下：
    主  文
原判決撤銷。
丙○○連續竊盜，處有期徒刑拾月。扣案之自備鑰匙壹支沒收。
    事  實
一、丙○○基於意圖為自己不法所有之概括犯意，先後於民國（
    下同）：
  (一)94年7 月27日6 時許，在台北縣板橋市○○街149 巷11號前
    ，因見庚○○所有停放該處之QKN-216 號機車上鑰匙未經取
    下，即逕行徒手啟動竊得上開機車，供己代步之用。嗣於94
    年7 月29日20時許，丙○○騎用上開QKN-216 號機車，行經
    台北縣板橋市○○路41號前時，遭警攔檢查悉上情，並扣得
    上開QKN-216 號機車乙輛及其鑰匙乙支（均據庚○○領回）
    。
  (二)94年10月7 日21時許，在台北縣板橋市○○路165 巷12號前
    ，持其所有之自備鑰匙乙支，竊得己○○所有停放該處之CC
    F-98 7號機車（業據己○○領回），供己當天代步之用。
  (三)94年10月8 日1 時許，在台北縣板橋市○○路○ 段124 巷34
    弄口，持上開自備鑰匙乙支，竊得賴明全所有停放該處之DI
    W- 703號機車（現由台北縣政府警察局海山分局江翠派出所
    保管中），供己當天代步之用。
  (四)94年10月8 日19時許，在台北縣板橋市○○街50號前，持上
    開自備鑰匙乙支，竊得柯素梅所有停放該處之QEN-442 號機
    車（業據柯素梅之妹丁○○領回），供己當天代步之用。
  (五)94年10月10日11時許，在台北縣板橋市○○路○ 段194 號前
    ，持上開自備鑰匙乙支，竊得戊○○所有停放該處之FLD-32
    7 號機車（業據戊○○領回），供己當天代步之用。
  (六)94年10月10日晚上某時許，在台北縣板橋市○○路167 號前
    ，持上開自備鑰匙乙支，竊得甲○○所有停放該處之AIV-09
    1 號機車（業據甲○○領回），供己當天代步之用。
  (七)94年10月12日1 時許，在台北縣板橋市○○街52巷內，持上
    開自備鑰匙乙支，竊得辛○○所有停放該處之GIN-235 號機
    車（業據辛○○領回），供己當天代步之用。
  (八)94年10月12日3 時30分許，在台北縣中和市○○路353 號前
    ，持上開自備鑰匙乙支，竊得呂文福所有停放該處之FQF-89
    0 號機車（業據呂文福之女乙○○領回），供己當天代步之
    用。嗣於94年10月12日4 時許，丙○○騎上開FQF-890 號機
    車，行經台北縣台北縣板橋市○○路171 巷內時，經警攔檢
    查悉上情，並扣得上開FQF-890 號機車及自備鑰匙乙支，再
    循線扣得上開QEN-442 號、CCF-987 號、AIV-091 號、DIW-
    703 號、FLD- 327號、GI N235 號及FQF-890 號機車各乙輛
    （除上開DIW-703 號機車外，其餘分據丁○○、己○○、甲○○、戊○○、辛○○及乙○○領回）。
二、案經庚○○訴由台北縣政府警察局海山分局報請臺灣板橋地
    方法院檢察署檢察官聲請簡易判決處刑及移送併案審理。
    理  由
一、上開事實業據被告於本院審理時坦承不諱，核與告訴人庚○○、己○○、戊○○、甲○○、辛○○5 人於警詢中指訴之
    情節及被害人柯素梅、呂文福2 人於警詢中指述之情節，均
    相符合，復有搜索扣押筆錄、扣押物品目錄表各乙紙、車輛
    尋獲電腦輸入單六紙、贓物認領保管單六紙、贓車照片乙份
    及扣案之上開自備鑰匙乙支，在卷可稽，足堪認定。被告上
    開犯行已臻明確，應予依法論科。
二、核被告上開事實一、(一)至(八)所為，均係犯刑法第320 條第1
    項之竊盜罪。聲請人就被告上開事實一、(二)至(八)之竊盜犯行
    ，雖未經一併聲請簡易判決處刑在案，惟被告上開經移送併
    案審理之犯行，與聲請人原聲請簡易判決處刑之犯行間，有
    連續犯之裁判上一罪關係，依刑事訴訟法第267 條之規定，
    應併為聲請人原聲請簡易判決處刑之效力所及，本院自得併
    予審理；又本件聲請人原僅就被告上開事實一、(一)之犯罪事
    實逕向本院聲請簡易判決處刑為之，惟因被告其後再遭移送
    併案審理上開事實一、(二)至(八)等7 件竊盜犯行，有如上述，
    是本院認以被告上開8 件竊盜犯行，已不宜逕以簡易判決處
    刑諭知得易科罰金之刑或給予緩刑宣告，爰依刑事訴訟法第
    452 條之1 第4 項但書第1 款之規定，將本件改用通常程序
    審理，並由本院逕為第一審判決，合先敘明。被告上開8 次
    竊盜行為，其時間緊接，所犯構成要件相同，顯係基於同一
    之概括犯意所為，為連續犯，應依刑法第56條之規定，論以
    一罪，並加重其刑。原審以被告上開事實一、(一)之乙件竊盜
    犯行明確，而判處被告拘役30日，並准以3 百元折算一日易
    科罰金，固有所據，惟原審漏未及審酌被告上開事實一、(二)
    至(八)等7 件竊盜犯行，顯有違誤，本件上訴人之上訴，揆諸
    上述，為有理由，原判決要屬無可維持，爰依刑事訴訟法第
    455 條之1 第3 項、第369 條第1 項前段之規定，撤銷原判
    決，並由本院自為第一審判決。爰審酌被告明知上開8 輛機
    車均非其所有，亦均無使用權利，竟為供一己之便，即先後
    竊取之，供己日常代步之用，已損及告訴人庚○○、己○○
    、戊○○、甲○○、辛○○5 人及被害人柯素梅、呂文福、
    賴明全3 人之權益及被告犯罪後之態度等一切情狀，量處如
    主文所示之刑，以資儆懲。
三、扣案之上開自備鑰匙乙支，為被告所有供上開事實一、(二)至
    (八)竊盜犯罪所用之物，業據被告供承在卷，應依刑法第38條
    第1 項第2 款之規定，宣告沒收之。
據上論斷，應依刑事訴訟法第299 條第1 項前段、第369 條第1
項前段、第452 條、第455 條之1 第3 項，刑法第56條、第320
條第1 項、第38條第1 項第2 款，罰金罰鍰提高標準條例第1 條
前段，判決如主文。
本案經檢察官黃仙宜到庭執行職務。
中    華    民    國    95    年    4     月    28    日
                刑事第十三庭  審判長法  官  戴嘉清
                                    法  官  陳信旗
                                    法  官  林晏鵬
以上正本證明與原本無異
如不服本判決應於送達後10日內向本院提出上訴狀
                                    書記官  陳君偉
中    華    民    國    95    年    4     月    28    日
附錄法條：刑法第320條
中華民國刑法第320條(普通竊盜罪、竊佔罪)
意圖為自己或第 3 人不法之所有，而竊取他人之動產者，為竊盜
罪，處五年以下有期徒刑、拘役或五百元以下罰金。
意圖為自己或第 3 人不法之利益，而竊佔他人之不動產者，依前
項之規定處斷。
前二項之未遂犯罰之。


司法院資訊處製作；財團法人民間司法改革基金會備份。
